【裁判字號】    95,勞訴,30
【裁判日期】    950620
【裁判案由】    給付退休金
【裁判全文】
臺灣臺北地方法院民事判決              95年度勞訴字第30號
原      告  丁○○
訴訟代理人  戊○○○
原      告  丙○○
上2共同
訴訟代理人  廖信憲律師
被      告  富隆企業股份有限公司
法定代理人  乙○○
訴訟代理人  甲○○
上列當事人間給付退休金事件，本院於民國九十五年五月二十五
日言詞辯論終結，判決如下：
    主  文
被告應給付原告丁○○新台幣貳佰零玖萬柒仟玖佰元，及自民國
九十四年九月二十九日起至清償日止，按年息百分之五計算之利
息。
被告應給付原告丙○○新台幣柒拾萬柒仟捌佰捌拾陸元，及自
民國九十四年九月二十九日起至清償日止，按年息百之五計算之
利息。
訴訟費用由被告負擔。
本判決第一項於原告丁○○以新台幣柒拾萬元供擔保後，得假執
行。
本判決第二項於原告丙○○以新台幣貳拾伍萬元供擔保後，得假
執行。
    事實及理由
一、本件原告主張：被告公司係從事紡織製造業之事業單位，依
    據勞動基準法（下稱勞基法）第3條規定，本件被告公司與
    其勞工間勞動契約關係，即有勞基法之適用。原告丁○○、
    丙○○原為受僱於被告從事勞務之勞工，彼此間有不定期勞
    動契約，原告在被告公司擔任之職務、受僱起訖期間之受僱
    日及離職日、工作年資及平均工資分別如附表一、附表二所
    示。被告見新制勞工退休金條例即將於94年7月1日起施行，
    竟在94年6月初對原告丙○○告以工作至94年6月30日為止，
    予以解僱資遣；又於94年6月15日公告表示要求原告丁○○
    辦理退休。原告丁○○經被告要求辦理退休，原告丙○○經
    被告資遣，依勞基法第55條及第17條規定，被告公司應給付
    原告丁○○退休金如附表一退休金數額欄所示，被告公司應
    給付原告丙○○資遣費如附表二資遣費數額欄所示，原告均
    不同意被告公司要求分期給付之請求等情，並聲明：(一)被告
    應給付原告丁○○新台幣（下同）2,097,900元及自起訴狀
    繕本送達被告之翌日起至清償日止按年息5%計算之利息。(二)
    被告應給付原告丙○○737,886元及自起訴狀繕本送達被告
    之翌日起至清償日止按年息5%計算之利息。(三)原告均願供擔
    保，請准宣告假執行。
二、被告公司對於原告主張之事實，於言詞辯論期日到場表示不
    爭執，惟依據民事訴訟法第396條第1項規定請求分期給付判
    決。
三、原告主張之事實，業據其被告公司基本資料查詢、被告公司
    94年6月15日公告等件為證（見本院臺北簡易庭94年度北勞
    調字第168號卷第13至15頁）。被告於言詞辯論期日場表示
    對原告之主張不爭執，依民事訴訟法第280條第1項規定，視
    同自認，則原告之主張，均堪信為真實。是原告丁○○請求
    被告給付退休金2,097,900元及自起訴狀繕本送達被告之翌
    日即94年9月29日起至清償日止按年息5%計算之利息；原告
    丙○○請求被告給付資遣費737,886元及自起訴狀繕本送達
    被告之翌日即94年9月29日起至清償日止按年息5%計算之利
    息，均屬有據，應予准許。
四、按判決所命之給付，其性質非長期間不能履行，或斟酌被告
    之境況，兼顧原告之利益，法院得於判決內定相當之履行期
    間或命分期給付，民事訴訟法第396條第1項雖定有明文。惟
    上開規定，不過認法院有斟酌判決所命給付之性質，得定相
    當之履行期間之職權，非認當事人有要求定此項履行期間之
    權利，最高法院41年台上字第129號著有判例可資參照。查
    本件被告固依據民事訴訟法第396條第1項規定請求本院為分
    期給付判決等語，惟被告公司就其自陳營運困難、業務緊縮
    、資金調度困難等情，未能舉證以實其說，且被告依法既應
    給付原告丁○○退休金及給原告丙○○資遣費，而原告均不
    同意被告之分期給付之請求，在不違反原告之利益之前提下
    ，本院認本件以不命分期給付為宜。
五、本件原告均陳明願供擔保，以代釋明，聲請宣告假執行，核
    與規定相符，爰酌定相當擔保金額，予以准許。
六、結論：本件原告之訴為有理由，並依民事訴訟法第78條、第
    390第2項，判決如主文。
中    華    民    國    95    年    6     月    20    日
                    勞工法庭    法  官  曾啟謀
以上正本係照原本作成
如對本判決上訴，須於判決送達後20日內向本院提出上訴狀
中    華    民    國    95    年    6     月    20    日
                                書記官  王月伶


司法院資訊處製作；財團法人民間司法改革基金會備份。
